臺灣臺中地方法院刑事判決　　　　　　　　　　　　　九十四年度易字第四六九號
　　公　訴　人　臺灣臺中地方法院檢察署檢察官
　　被　　　告　林培
右列被告因竊盜案件，經檢察官提起公訴（九十四年度偵字第一四五０號），本院判
決如左：
    主  文
林培  攜帶兇器竊盜，處有期徒刑陸月，如易科罰金，以佰元折算壹日。扣案之棉
紗手套壹雙、螺絲起子壹支，均沒收。
    犯罪事實
一、林培  意圖為自己不法之所有，於民國九十四年一月八日凌晨三時三十分許，騎
    乘腳踏車，行經臺中縣霧峰鄉○○路八三號甲○○所有之貨櫃屋前，見四下無人
    ，認為有機可趁，乃執持其所有客觀上足以傷害人之生命、身體，堪以供為兇器
    使用之螺絲起子一支，以行竊甲○○所有之貨櫃屋鋁門窗之鋁材一捆，得手後，
    未及離去，適為路過之員警發覺葉信良發覺形跡可疑，經趨前盤查，因而獲悉上
    情，並扣得林培  所有供行竊使用之棉紗手套一雙、螺絲起子一支，及其放置於
    腳踏車置物籃內因行竊所得之喇叭鎖心一支。
二、案經臺中縣警察局霧峰分局報請臺灣臺中地方法院檢察署檢察官偵查起訴。
    理  由
一、訊據被告林培  矢口否認有何攜帶兇器竊盜之犯行，辯稱：伊僅係在案發地點上
    大號，並未行竊鋁材，而棉紗手套係因為天氣冷才會戴手套，螺絲起子係剛好放
    置在褲子口袋內，而喇叭鎖係伊之前撿拾所得，並非行竊貨櫃屋所得云云。經查
    ：
    （一）對於被告執持其所有之螺絲起子，行竊被害人甲○○所有之貨櫃屋鋁門窗
          之鋁材一捆得手等情，業據證人即查獲員警葉信良於本院中到庭證稱：「
          凌晨三時三十分左右，我開車經過，發現有腳踏車停放在貨櫃屋對面的路
          邊，我認為那邊沒有人，為何會有腳踏車，覺得怪異，所以過去察看。我
          聽到有金屬敲擊的聲音，就從貨櫃屋旁小巷子進入察看，看到被告手上戴
          有棉紗手套，右後邊褲子口袋外露一支螺絲起子，且神色慌張，我當時發
          現在他旁邊有一捆鋁材，已經綑綁好了，我問被告做什麼？他說在那邊上
          廁所，但是我進去的時候，被告並沒有在上廁所，他說他已經上完廁所要
          出去了，可是現場地板上都是小螺絲釘，我有拍照。當時被告想離開，我
  要盤查身分，被告一直要走，我與他發生拉扯，因為當時我已經下班，我
          出示證件，告訴他我是派出所警員，也請他出示身分證件，請他配合，但
          被告不願配合，我在被告所騎乘的腳踏車籃子裡面查扣到喇叭鎖的鎖心，
          帶回警局拍完照後，拿來跟已被拆下的貨櫃屋的喇叭鎖頭比對結果相符，
          當時那個喇叭鎖頭跟鋁材綁在一起，我就將被告帶回派出所依法偵辦。」
          、「（行竊之鋁條）從案發現場的貨櫃屋屢門、鋁窗拆下來的。」等語屬
          實（參照本院卷第四二、四三頁），核與被害人甲○○於本院中到庭證稱
          ：該貨櫃屋係伊所有，該貨櫃屋之鋁門鋁條被拆下，窗戶的鋁條被拆走一
          半，門的玻璃也被打破，該鋁門窗用受無法拆卸，必須使用工具才行等語
          相符（參照本院卷第四三、四四頁），並有扣案之棉紗手套一雙、螺絲起
          子一支、喇叭鎖心一支為證，復有贓物認領收據一份（參照偵查卷第二０
          頁）、查獲現場照片九張（參照偵查卷第二五至二九頁）在卷可稽，被告
          攜帶螺絲起子行竊之犯行，應堪認定。
    （二）至於被告辯稱在現場上大號之詞，亦據證人即查獲員警葉信良於本院中證
          稱：「我察看過，但是（現場）連尿尿的痕跡都沒有，我問被告為何沒有
          大號痕跡，被告說可能被狗吃掉了。」等語（參照本院卷第四二頁），證
          人葉信良在現場並未發現有大小號之跡象或異味，且被告深夜前往他人之
          貨櫃屋上大號，亦屬怪異之行徑，復又在配戴棉紗手套，身上放置有螺絲
          起子之情況下，被告供稱在案發地點上大號之辯解，顯然與常情相悖，自
          難採信為真實。被告所辯，顯係事後卸責之詞，要難採信。綜上所述，本
          件事證已臻明確，被告犯行，洵堪認定。
二、按扣案之螺絲起子，係質地堅硬之物，客觀上足以傷害人之生命、身體，堪以供
    為兇器使用，應屬兇器無訛。被告意圖為自己不法之所有，攜帶其所有客觀上足
    以傷害人之生命、身體，堪以供為兇器使用之螺絲起子一支，持以行竊被害人甲
    ○○所有貨櫃屋鋁門窗之鋁材一捆得手，核其所為，係犯刑法第三百二十一條第
    一項第三款之攜帶兇器竊盜罪。爰審酌被告前於九十三年三月間，甫因行竊他人
    之鋁門及電線得手，經本院判處拘役二十日，緩刑二年確定，現仍於緩刑期間，
    此有臺灣高等法院被告前案紀錄表一份在卷可稽，猶不知悔改，竟因無法謀取正
    當職業，為求生活所需，再度以行竊他人貨櫃屋鋁門窗之鋁材以變賣換取現金花
    用，損害他人之財產安全，且犯罪後猶飾詞狡辯，未見悔意，犯後態度不佳，然
    因被告生活困頓，本身無一技之長，年歲已高，無以維生，且行竊所得之財物價
    值非高等一切情狀，量處如主文所示之刑，並諭知易科罰金之折算標準，以示懲
    儆。
三、扣案之棉紗手套一雙、螺絲起子一支，均係被告所有，供行竊所用之物，業據證
    人葉信良證述屬實，爰依刑法第三十八條第一項第二款之規定，併予諭知沒收。
    至於扣案之喇叭鎖心一支，雖係被告行竊所得之物，業據證人葉信良證述屬實，
    然係屬被害人甲○○所有之物，並非被告所有，自無從諭知沒收。
據上論斷，應依刑事訴訟法第二百九十九條第一項前段，刑法第三百二十一條第一項
第三款、第四十一條第一項前段、第三十八條第一項第二款、第三款，罰金罰鍰提高
標準條例第二條，判決如主文。
中      華      民      國      九十四      年    六    月      八      日
                                臺灣臺中地方法院刑事第五庭
                                    審判長法  官  賴恭利
              法  官  劉麗瑛
                                          法  官  巫淑芳
右正本證明與原本無異。
如不服本判決，應於送達後十日內向本院提出上訴狀（須附繕本），上訴於臺灣高等
法院臺中分院。
                                          書記官
中      華      民      國      九十四      年    六    月      八      日
附錄論罪科刑法條：
刑法第三百二十一條：
犯竊盜罪而有左列情形之一者，處六月以上、五年以下有期徒刑：
一  於夜間侵入住宅或有人居住之建築物、船艦或隱匿其內而犯之者。
二  毀越門扇、牆垣或其他安全設備而犯之者。
三  攜帶兇器而犯之者。
四  結夥三人以上而犯之者。
五  乘火災、水災或其他災害之際而犯之者。
六  在車站或埠頭而犯之者。
前項之未遂犯罰之。
